【裁判字號】    98,簡上,330
【裁判日期】    980930
【裁判案由】    竊盜
【裁判全文】
臺灣臺北地方法院刑事判決             98年度簡上字第330號
上  訴  人
即  被  告  甲○○
選任辯護人  李詩皓律師(法律扶助)
上列上訴人即被告因竊盜案件，不服本院98年度簡字第1486號中
華民國98年7 月17日第一審簡易判決（起訴案號：臺灣臺北地方
法院檢察署97年度偵字第16004號 ），提起上訴，本院管轄之第
二審合議庭判決如下：
    主  文
上訴駁回。
甲○○緩刑肆年。
    事  實
一、甲○○意圖為自己不法之所有，於民國97年7 月13日11時20
    分，在臺北縣新店市○○路33巷2 號之翡翠綠水果店內，趁
    店長乙○○不注意，徒手竊取陳列架上價值共計新台幣1104
    元之愛文芒果23顆，得手後離去，經乙○○察覺追出店外將
    其帶回店內，始報警查知上情。
二、案經臺北縣政府警察局新店分局報告臺灣臺北地方法院檢察
    署檢察官偵查後起訴，因被告於原審準備程序中自白犯罪，
    經原審裁定改依簡易程序而為處刑判決。
    理  由
壹、程序方面：
一、按被告以外之人於審判外之陳述雖不符刑事訴訟法第159 條
    之1至之4等4 條之規定，而經當事人於審判程序同意作為證
    據，法院審酌該言詞陳述或書面陳述作成時之情況，認為適
    當者，亦得為證據；當事人、代理人或辯護人於法院調查證
    據時，知有刑事訴訟法第159條第1項不得為證據之情形，而
    未於言詞辯論終結前聲明異議者，視為有前項之同意，同法
    第159條之5定有明文。
二、本件證人乙○○於警詢中所為陳述，其性質雖屬傳聞證據，
    且查無符合同法第159條之1至之4等前4條之情形，惟證人所
    為之上開警詢筆錄內容，業經公訴人、被告甲○○及其辯護
    人於本院審判程序同意作為證據，審理時提示並告以要旨，
    經公訴人、被告及其辯護人表示意見，已知上述筆錄乃傳聞
    證據，且均未於言詞辯論終結前對該等筆錄內容異議，依上
    開規定，是證人於警詢中之證言應具有證據能力。
貳、實體方面：
一、訊據上訴人即被告甲○○固坦承於上揭時、地竊取翡翠綠水
    果店內愛文芒果23顆，並有被害人乙○○之指述可稽，且有
    監視錄影帶翻拍畫面、扣押物品目錄表、贓物認領保管單、
    竊取物照片、免用統一發票收據、精神鑑定報告書等在卷足
    憑，核與被告自白相符，應堪信其為真實。惟辯稱：其雖已
    將愛文芒果23顆裝袋準備攜走，尚未達於自己實力支配範圍
    而仍屬未遂，故應依刑法第25條第2 項規定減輕其刑云云。
    經查：觀諸被害人乙○○於97年7 月13日警詢時陳述：「…
    …然後她走到芒果 (愛文) 攤架偷拿兩袋準備離開，我從她
    後面追趕到台北縣新店市○○路41號前攔住她……」 (參偵
    卷第8-1頁) 等語，按翡翠綠水果店位於建國路33巷2號，被
    告竊取芒果後未結帳即離開翡翠綠水果店，被害人乙○○立
    即追趕被告，直至建國路41號前才攔住被告；33巷至41號相
    差4 間房屋約十餘公尺，在追趕過程中，被告一直手提竊取
    之芒果，已足認芒果在被告實力支配範圍，而屬既遂之階段
    。則被告犯行事證明確，應依法論科。
二、核被告所為，係犯刑法第320條第1項之竊盜罪。原審以被告
    犯行明確，適用刑事訴訟法第449條第2 項前段、第3項、第
    454條第2項、刑法第320條第1項、第41條第1 項前段、刑法
    施行法第1條之1等規定，並審酌本件事證原本極為明確，被
    告卻仍於警詢及偵、審中一再推稱係因服用精神疾病藥物所
    致，迨經原審就此送臺北市立聯合醫院精神鑑定結果，認為
    被告並無任何情節與妄想、幻覺等主要精神病症狀有關，亦
    無徵象顯示被告可能係因妄想症病情惡化而出現本件行為，
    又無客觀資料足以佐證被告於案發當時有不當服藥等情之鑑
    定報告出爐後，被告始坦承犯行，認被告自始並無悔過之意
    ，以致耗費司法資源進行鑑定，復念及被告並非竊取鉅額財
    物，且被害人乙○○於原審亦表示不再追究之意等一切情狀
    ，量處有期徒刑3 月，並諭知易科罰金之折算標準。經核其
    認事用法，並無違誤，量刑仍屬妥適。惟上訴人以原審未斟
    酌被告所為仍屬未遂階段，未依刑法第25條第2 項規定減輕
    其刑，故依刑事訴訟法第344條第1項提起上訴。然查，上訴
    人所為，已屬將行為客體置於自己實力支配範圍下之既遂階
    段如上所述，則原審判決依竊盜既遂予以被告論罪科刑，同
    時斟酌被告個人一切情狀，亦無不當之處。本件上訴人之上
    訴為無理由，應予駁回。
三、末查，被告未曾因故意犯罪受有期徒刑以上刑之宣告，此亦
    有臺灣高等法院被告全國前案紀錄表附卷足稽。本院審酌被
    告經此偵、審程序，當知所警惕，信無再犯之虞，認前開所
    宣告之刑以暫不執行為適當，爰依刑法第74條第1項第1款之
    規定，併諭知緩刑4年，以啟自新。
據上論斷，應依刑事訴訟法第455條之1第1 項、第3項、第368條
，刑法第74條第1項第1款，判決如主文。
本案經檢察官郭昭吟到庭執行職務。
中    華    民    國    98    年     9    月    30    日
                  刑事第四庭    法  官  郭惠玲
                                法  官  李桂英
                                法  官  呂政燁
以上正本證明與原本無異。
不得上訴。
                                書記官  呂欣穎
中    華    民    國    98    年     9    月    30    日
附錄本案論罪科刑法條全文：
中華民國刑法第320條（普通竊盜罪、竊佔罪）
意圖為自己或第三人不法之所有，而竊取他人之動產者，為竊盜
罪，處5  年以下有期徒刑、拘役或 5 百元以下罰金。
意圖為自己或第三人不法之利益，而竊佔他人之不動產者，依前
項之規定處斷。
前二項之未遂犯罰之。


司法院資訊處製作；財團法人民間司法改革基金會備份。
